【裁判字號】    97,執消債更,136
【裁判日期】    981009
【裁判案由】    更生事件
【裁判全文】
臺灣屏東地方法院民事裁定         97年度執消債更字第136號
聲  請  人
即  債務人    丙○○
代  理  人    陳仁豪律師
債  權  人    萬泰商業銀行股份有限公司
法定代理人    周榮生
代  理  人    甲○○
債  權  人    台新國際商業銀行股份有限公司
法定代理人    蔡孟
債  權  人    中國信託商業銀行股份有限公司
法定代理人    羅聯福
債  權  人    乙○（台灣）商業銀行股份有限公司
法定代理人    利明
債  權  人    香港商香港上海匯豐銀行股份有限公司
法定代理人    顧銳賢
上列當事人聲請消費者債務清理事件，本院裁定如下：
        主  文
債務人所提如附件一所示之更生方案應予認可。
債務人在未依更生條件全部履行完畢前，應受如附件二之生活限
制。
        理  由
一、按債務人有薪資、執行業務所得或其他固定收入，法院認更
    生方案之條件公允者，得不經債權人會議可決，逕依債務人
    之聲請或依職權以裁定認可更生方案；法院為認可之裁定時
    ，因更生方案履行之必要，對於債務人在未依更生條件全部
    履行完畢前之生活程度，得為相當之限制，消費者債務清理
    條例第64條第1 項、第62條第2 項分別定有明文。
二、查本件債務人聲請更生，前經本院97年度消債更字第413 號
    裁定開始更生程序在案，有上開裁定乙份在卷可參，而其所
    提如附件一所示之更生方案，經本院於98年8 月25日以屏院
    惠民執宙字第97執消債更136 號函債權人表示意見而未可決
    ，又債務人目前任職於寶建醫療社團法人寶建醫院確有薪資
    、執行業務所得或其他固定收入，亦有薪資明細表及勞保局
    電子閘門投保資料查詢單附卷可稽，而依前開寶建醫院之薪
    資明細表債務人每月所得約為新台幣（下同）6,500 元，於
    97年度整年所得為80,000元，故債務人主張就此部分每月收
    入為8,000 元應屬可採，另債務人為殘障人士，此有殘障手
    冊附卷可稽，故其每月有殘障補助4,000 元，並有轉帳存摺
    在卷足憑，而有關彩卷銷售部分債務人稱其每月收入約為
    4,500 元，審酌彩卷之銷售本就無一定之標準，而依債務人
    所主張每月4,500 元，則以彩卷每本100 張，每張10元之佣
    金計算，則每月銷售已須達450 張，以債務人是於寶建醫院
    工作之餘方為彩卷之銷售，其每日能銷售之時間不多，加上
    目前對於彩卷購買之熱潮消退，而認債務人所提每月彩卷收
    入4,500 元可為採信，綜上，債務人每月之收入有寶建醫院
    之8,000 元、殘障補助4,000 元加上銷售彩卷4,500 元，因
    此其每月所得應有16,500元。而觀諸債務人所提如附件一之
    更生方案，其內容為：以每月為一期，每期清償額為6,332
    元，分8 年、96期清償，總清償金額為607,872 元，清償成
    數為42.59 ％。經查，依上開債務人之每月所得16,500元扣
    除每月更生方案金額6,332 元後，僅餘10,165元可資運用，
    已與行政院主計處公告之98年度臺灣省每人每月最低生活費
    9,829 元相當，且債務人除了1997年份之汽車乙部外並無其
    他財產可資變賣，亦有本院職權調取之97年稅務電子閘門財
    產所得調件明細表附卷可稽，據上債務人所提上開更生方案
    當已屬公允、適當及可行。
三、再查，債務人於七年內並無曾依破產法或本條例規定受免責
    之情形，有本院查詢表乙紙附卷可稽；且債務人除上揭1997
    年份之汽車乙部外並無其他財產，亦有本院職權調取之97年
    稅務電子閘門財產所得調件明細表在卷足憑，足認其無清算
    價值維持原則之違反；另查債務人更生方案總額607,872 元
    顯已逾其更生裁定前二年之全部所得，亦有95、96年稅務電
    子閘門財產所得調件明細表在卷足憑，是債務人之更生方案
    對於本條例第64條第2 項第4 款之可處分所得基準亦無違背
    ；復查債務人無違反本條例第63條第1 項各款之事由存在。
    綜上，債務人上開更生方案並無本條例第64條第2 項所定不
    應認可之消極事由存在。
四、據上，本件債務人有薪資及殘障津貼之固定收入，且其所提
    更生方案核屬公允、適當、可行，又無同條例第64條第2 項
    之消極事由存在，故不經債權人會議之可決，予以認可該更
    生方案，另依同條例第62條第2 項規定，就債務人在未依更
    生條件全部履行完畢前之生活程度，為相當之限制，爰裁定
    如主文。
中    華    民    國    98    年    10     月    9    日
                            司法事務官
上為正本係照原本作成
如不服本裁定，應於裁定送達後10日內，以書狀向本院司法事務
官提出異議。
                            法院書記官  徐建功
中    華    民    國    98    年    10    月    13    日

司法院資訊處製作；財團法人民間司法改革基金會備份。
